臺灣臺中地方法院刑事判決
111年度訴字第942號
公  訴  人  臺灣臺中地方檢察署檢察官
被      告  林俞賢


                    (現另案於法務部○○○○○○○○○○   ○執行中)
選任辯護人  鄭聿珊律師
上列被告因違反毒品危害防制條例等案件，經檢察官提起公訴（
111年度偵字第10624、11856號），本院判決如下：
    主    文
甲○○犯如附表二編號1至8所示之罪，各處如附表二編號1至8「宣
告刑及沒收」欄所示之刑及沒收。應執行有期徒刑陸年捌月。
    犯罪事實
一、甲○○明知甲基安非他命係屬毒品危害防制條例第2條第2項第
    2款規定之第二級毒品，且屬藥事法所稱之禁藥，不得非法
    持有、轉讓及販賣，竟以其持用蘋果廠牌白色手機(即附表
    一編號1所示)之微信通訊軟體(下稱微信)，為下列犯行：
  ㈠甲○○意圖營利，基於販賣第二級毒品甲基安非他命之犯意，
    於111年2月20日下午1時許，以微信暱稱「珍愛你」(微信帳
    號「jkf5460」)，與使用微信暱稱「HS iang」(微信帳號「
    pk00000000」)之林嘉祥聯繫毒品交易事宜，林嘉祥於同日
    晚上11時57分許，先將新臺幣（下同）1500元（含手續費）
    匯入甲○○所指定不知情之黃彥辰所申辦郵局帳號000-000000
    00000000號帳戶內，甲○○即於同年2月20日晚間11時59分前
    之某時許，在臺中市○區○○路0段00○0號巴黎之星社區前，將
    重量不詳之毒品甲基安非他命1小包交予林嘉祥。
  ㈡甲○○意圖營利，基於販賣第二級毒品甲基安非他命之犯意，
    於同年2月28日下午6時32分許，利用微信與林嘉祥聯繫毒品
    交易事宜，林嘉祥於同日下午6時43分許，依照甲○○之指示
    ，持甲○○利用微信所傳送之繳費代碼00000000000000號，至
    址設臺中市○區○○路0段000號之統一便利超商義興門市繳費1
    000元（含手續費）後，再拍攝繳款收據以微信傳送予甲○○
    證明已支付購毒款，甲○○即於同年2月28日下午7時2分許，
    在臺中市○區○○路0段00○0號巴黎之星社區前，將重量不詳之
    毒品甲基安非他命1小包交予林嘉祥。
  ㈢甲○○基於轉讓禁藥即第二級毒品甲基安非他命之犯意，於同
    年3月2日凌晨2時31分許，透過微信與林嘉祥聯繫後，於同
    年3月2日凌晨3、4時許，在臺中市○區○○路0段00○0號巴黎之
    星社區前，將重量不詳之毒品甲基安非他命1小包(約0.2公
    克)無償轉讓予林嘉祥。
  ㈣緣林嘉祥於同年3月2日下午6時許，為警於臺中市○區○○00號
    前，查獲其持有甲基安非他命1包(含袋重0.8公克)後，同意
    配合員警實施誘捕偵查，於同年3月3日下午4時55分、同日
    下午6時17分至同日下午7時45分許，利用微信與甲○○聯繫毒
    品交易事宜後，甲○○認為有利可圖，即基於販賣第二級毒品
    甲基安非他命之犯意，於同日下午7時51分許，在臺中市○區
    ○○路0段00○0號巴黎之星社區前，向林嘉祥收取現金2000元
    （道具鈔票號碼：PY252731CL、QX203937DK），並將毒品甲
    基安非他命1小包（含袋重0.32公克，送驗淨重0.2005公克
    ）交予林嘉祥時，旋遭在旁埋伏員警當場逮捕，經附帶搜索
    ，自甲○○身上扣得如附表一編號1至4所示之物，復經其與承
    租臺中市○區○○路0段00○0號8樓之11者郭文川同意後就該址
    進行搜索，在該租屋處另扣得如附表一編號5至11所示之物
    ，甲○○該次販賣第二級毒品犯行因而未遂。
二、甲○○為上揭犯行遭逮捕，經檢察官訊問後諭知具保，詎猶不
    知悔改，竟以蘋果廠牌粉色手機(即附表一編號12所示)重新
    申請一新微信帳號「jkf449」，並更改微信暱稱為「港式飲
    茶」作為毒品交易聯繫之用，而為下列犯行：
  ㈠黃丞浩透過使用微信暱稱「眼鏡龍」之人(其使用LINE通訊軟
    體暱稱為「跑跑卡丁車」)向甲○○表達購買第二級毒品施用
    之意願後，甲○○竟意圖營利，基於販賣第二級毒品甲基安非
    他命之犯意，透過使用微信暱稱「眼鏡龍」之人聯繫後，於
    111年3月6日晚間9時45分許，在臺中市南屯區寶山五街道路
    上，將重量不詳之毒品甲基安非他命1小包交予黃丞浩，並
    向黃丞浩收取1000元。
  ㈡黃丞浩因有施用毒品之需求，再次透過使用微信暱稱「眼鏡
    龍」之人聯繫甲○○，甲○○即意圖營利，基於販賣第二級毒品
    甲基安非他命之犯意，於同年3月7日晚間10時26分許，在臺
    中市南屯區寶山五街道路上，將重量不詳之毒品甲基安非他
    命1小包交予黃丞浩，並向黃丞浩收取500元。
  ㈢黃丞浩又因有施用毒品之需求，再次委由使用微信暱稱「眼
    鏡龍」之人聯繫甲○○，甲○○即意圖營利，基於販賣第二級毒
    品甲基安非他命之犯意，於同年3月13日晚間8時22分許，在
    臺中市西區五權西六街96巷內，將含袋重約0.36公克之毒品
    甲基安非他命1包交予黃丞浩（使用微信帳號為「qh710629
    」、微信暱稱為「靚仔南」），並向黃丞浩收取1000元後，
    雙方並互加微信好友。
  ㈣黃丞浩於向甲○○購得上揭毒品甲基安非他命後，旋於同年3月
    13日晚間9時55分許為警察查獲持有上揭毒品，黃丞浩為配
    合員警實施誘捕偵查，於同年3月14日下午4時25分許，利用
    微信與甲○○聯繫毒品交易事宜，甲○○認為有利可圖，即基於
    販賣第二級毒品甲基安非他命之犯意，於同年3月14日下午5
    時10分許，在臺中市西區忠明南路與五權西六街96巷口處，
    將毒品甲基安非他命1小包（含袋重0.31公克，送驗淨重0.1
    872公克）交予黃丞浩，並向黃丞浩收取作為誘捕使用之鈔
    票1000元、500元（道具鈔票號碼：RW607363GM、EN732856Y
    C）各1張時，旋遭在旁埋伏之員警當場逮捕，並執行拘提，
    經附帶搜索後，扣得如附表一編號12至19所示之物，甲○○該
    次販賣第二級毒品犯行因而未遂。
三、案經臺灣臺中地方檢察署(下稱臺中地檢署)檢察官指揮臺中
    市政府警察局第二分局報告該署檢察官偵查起訴。
    理    由
一、證據能力：
  ㈠按刑事訴訟法第159條之5規定被告以外之人於審判外之陳述
    ，雖不符前4條之規定，而經當事人於審判程序同意作為證
    據，法院審酌該言詞陳述或書面陳述作成時之情況，認為適
    當者，亦得為證據。當事人、代理人或辯護人於法院調查證
    據時，知有第159條第1項不得為證據之情形，而未於言詞辯
    論終結前聲明異議者，視為有前項之同意，其立法意旨在於
    傳聞證據未經當事人之反對詰問予以核實，原則上先予排除
    ，惟若當事人已放棄詰問或未聲明異議，基於證據資料愈豐
    富，愈有助於真實發現之理念，且強化言詞辯論原則，法院
    自可承認該傳聞證據例外擁有證據能力。查，本判決下述引
    用被告甲○○以外之人於審判外之書面陳述皆屬傳聞證據，檢
    察官、被告及辯護人於本院準備程序時表示對該等證據資料
    均同意具有證據能力（見本院卷第146頁），且檢察官、被
    告及辯護人迄至言詞辯論終結前亦皆未聲明異議(見本院卷
    第293至308頁)，本院審酌上開證據資料製作時之情況尚無
    違法不當等瑕疵，且與本案具有關連性，認為以之作為證據
    應屬適當，揆諸前開規定，爰逕依刑事訴訟法第159條之5規
    定，認前揭證據資料均具有證據能力。
  ㈡又傳聞法則乃對於被告以外之人於審判外之言詞或書面陳述
    而為之規範，本案判決以下所引用之非供述證據，無刑事訴
    訟法第159條第1項規定傳聞法則之適用，經本院於審理時依
    法踐行調查證據程序，檢察官、被告及辯護人均不爭執各該
    證據之證據能力，且與本案待證事實具有自然之關聯性，亦
    查無依法應排除其證據能力之情形，依法自得作為證據。
二、認定犯罪事實所憑之證據及理由：
  ㈠上開犯罪事實，業經被告甲○○於警詢、偵訊、本院準備程序
    及審理時坦承不諱(見他卷第139至145、149至150、165至17
    1、301至304頁，偵11856卷第57至61、63至73頁，偵16024
    卷第303、315至316頁，聲羈卷第21至25頁，本院卷第49至5
    6、137至148、305至307頁)，且有證人林嘉祥、黃丞浩、黃
    彥辰於警詢及偵訊時、證人郭文川於警詢時之證述在卷可參
    (見他卷第21至26、1151至121、125至128、135至137、223
    至231、235至245頁，偵11856卷第221至223、233至237、26
    7至271、281至285頁，見偵10624卷第183至186、289至291
    、293至299頁)。此外，就犯罪事實一部分，並有臺中市政
    府警察局第二分局中市警二分偵字第1110010043號刑事案件
    報告書、臺中市政府警察局第二分局永興派出所111年3月2
    日巡佐偵辦刑案職務報告書（見他卷第7至9、19頁）、111
    年3月2日下午6時許受執行人為林嘉祥之臺中市政府警察局
    第二分局扣押筆錄、扣押物品目錄表、收據、證人林嘉祥手
    機之通聯紀錄翻拍照片、證人林嘉祥提出暱稱「珍愛你」之
    微信頁面及微信對話紀錄翻拍照片、證人林嘉祥之勘查採證
    （驗）同意書、臺中市政府警察局第二分局委託鑑驗尿液代
    號與真實姓名對照表（見他卷第27至33、37、39、41至55頁
    ）、111年3月3日下午4時55分證人林嘉祥與微信暱稱「珍愛
    你」之通話譯文、誘捕偵查使用之現金照片、證人林嘉祥與
    暱稱「珍愛你」於111年3月3日下午6時17分至同日下午7時4
    5分之微信對話紀錄翻拍照片（見他卷第129至133、138頁)
    、111年3月3日晚間8時許至同日時3分許，在臺中市○區○○路
    ○段00○0號前，受執行人為被告之臺中市政府警察局第二分
    局搜索扣押筆錄、扣押物品目錄表、收據、查獲現場照片(
    見偵10624卷第67至63、85至92頁)、111年3月3日晚間8時5
    分起至同日時18分止，在臺中市○區○○路○段00○0號8樓之11
    ，受執行人為被告之臺中市政府警察局第二分局搜索扣押筆
    錄、扣押物品目錄表、收據、查獲現場照片及扣案物照片（
    見偵10624卷第77至83、93至99頁）、被告使用上開白色手
    機中證人林嘉祥使用微信暱稱「HSiang」與被告使用微信暱
    稱「珍愛你」之頁面、被告所持用上開白色手機與暱稱「HS
    iang」間之微信對話紀錄翻拍照片、通話紀錄翻拍照片、臺
    中市政府警察局第二分局毒品案件被告通聯紀錄表（見偵10
    624卷第101至103、109至111頁）、郵局戶名黃彥辰帳號000
    00000000000號之帳戶資料及客戶歷史交易清單（見偵10624
    卷第251至277頁）、衛生福利部草屯療養院111年3月18日草
    療鑑字第1110300345號鑑驗書、111年3月18日草療鑑字第11
    10300346號鑑驗書（見偵10624卷第305至307頁）附卷可稽
    ；就犯罪事實二部分，並有臺中市政府警察局第二分局偵查
    隊111年3月11日偵查報告、臺中市政府第二分局中市警二分
    偵字第11100010392號刑事案件報告書（見他卷第177至183
    頁）、證人黃丞浩於111年3月6日臺中市○○區○○○路○○○○街○○
    ○○街000號購買毒品之監視器錄影畫面截圖、證人黃丞浩駕
    駛之車牌號碼000-0000號自用小客車攔查紀錄、車輛詳細資
    料、被告駕駛之車牌號碼000-0000號自用小客車車輛詳細資
    料及照片（見他卷第185至201至207頁）、證人黃丞浩指認
    被告之指認犯罪嫌疑人紀錄表、指認表、指認犯嫌真實姓名
    對照表、111年3月13日晚間9時55分許受執行人為黃丞浩之
    臺中市政府警察局第二分局扣押筆錄、扣押物品目錄表、收
    據，暨所扣得毛重0.36公克之甲基安非他命1包、111年3月1
    3日臺中市西屯區五權西路三段、寶山五街口現場查獲照片
    及扣案毒品安非他命1包照片、證人黃丞浩扣案之甲基安非
    他命檢測照片、證人黃丞浩提出與微信暱稱「港式飲茶」之
    對話紀錄截圖、證人黃丞浩提出之手機通話紀錄翻拍照片（
    見他卷第247至253、279至285、296至299頁）、臺中市政府
    警察局第二分局中市警二分偵字第1110012389號刑事案件報
    告書、111年3月14日下午5時10分起至同日時20分止，在臺
    中市西區忠明南路、五權西六街96巷口受執行人為被告之臺
    中市政府警察局第二分局搜索扣押筆錄、扣押物品目錄表、
    收據、現場查獲照片及扣案物照片（見偵11856卷第39至42
    、75至103、121至123頁）、被告上開粉色手機通聯紀錄翻
    拍照片（見偵11856卷第105頁）、111年3月13日臺中市西區
    忠明南路與五權西六街96巷口監視器錄影畫面截圖、111年3
    月14日臺中市西區忠明南路與五權西六街96巷口監視器錄影
    畫面截圖（見偵11856卷第107至113、115至121頁）、被告
    上開粉色手機中其與暱稱「靚仔南」之微信對紀錄截圖、暱
    稱「港式飲茶」之微信頁面、臺中市政府警察局第二分局毒
    品案件被告通聯紀錄表（見偵11856卷第127至129、145頁）
    、111年3月14日警方實施誘捕偵查使用之道具鈔照片（見偵
    11856卷第225頁）、證人黃丞浩與被告所使用暱稱「港式飲
    茶」之微信對話紀錄翻拍照片（見偵11856卷第227至231頁
    ）、111年3月14日下午5時10分起至同日時20分止，受執行
    人為證人黃丞浩之臺中市政府警察局第二分局搜索扣押筆錄
    、扣押物品目錄表、收據，暨所扣得含袋重0.31公克之甲基
    安非他命1包（見偵11856卷第239至245頁）、衛生福利部草
    屯療養院111年4月7日草療鑑字第1110300598號鑑驗書、111
    年4月15日草療鑑字第1110300599號鑑驗書（見偵11856卷第
    309至312頁）在卷可佐，暨扣案如附表一編號1、4至9、12
    至14、19至21所示之物可資佐證，足認被告之前開自白應與
    事實相符，應值採信。
  ㈡復按刑法上所謂陷害教唆，係指行為人原無犯罪之意思，純
    因具有司法警察權者之設計誘陷，以唆使其萌生犯意，待其
    形式上符合著手於犯罪行為之實行時，再予逮捕者而言。此
    種「陷害教唆」，因行為人原無犯罪之意思，具有司法警察
    權者復伺機逮捕，係以不正當手段入人於罪，尚難遽認被陷
    害教唆者成立犯罪；至刑事偵查技術上所謂之「釣魚」者，
    則指對於原已犯罪或具有犯罪故意之人，司法警察於獲悉後
    為取得證據，以設計引誘之方式，佯與之為對合行為，使其
    暴露犯罪事證，待其著手於犯罪行為之實行時，予以逮捕、
    偵辦者而言。後者因犯罪行為人主觀上原即有犯罪之意思，
    倘客觀上又已著手於犯罪行為之實行時，自得成立未遂犯，
    與「陷害教唆」情形迥然有別（最高法院101年度台上字第3
    253號判決意旨可資參照）。查：
   1.就犯罪事實一㈣部分，證人林嘉祥於111年3月2日下午6時許
     為警查獲持有甲基安非他命後，同意配合員警實施誘捕偵
     查，而於同年3月3日下午4時55分許，佯裝欲購買甲基安非
     他命，以微信致電被告稱「我等一下下班要過去拿可以嗎?
     」，被告回稱「你要過來、要多少」，證人林嘉祥稱「1張
     啦」，被告回稱「好，你要過來的時候打給我」等語(見他
     字卷第129頁)；證人林嘉祥復於同年3月2日下午6時17分至
     同日下午7時45分許，陸續聯繫被告，約定交易時間、地點
     等情，有證人林嘉祥於警詢及偵訊時之證述內容，及前揭
     微信對話紀錄在卷可稽(見他卷第125至128、138頁)，足徵
     被告本即存有販賣第二級毒品以營利之犯意，並非查緝員
     警施以不法引誘，被告始萌生未曾存在之販毒意欲，查緝
     員警僅係利用機會加以誘捕，本案員警此部分偵查之手段
     ，自有別於「陷害教唆」之情形。
   2.就犯罪事實二㈣部分，證人黃丞浩於111年3月13日晚間9時5
     5分許，為警查獲持有毒品甲基安非他命後，配合員警實施
     誘捕偵查，於同年3月14日下午4時25分許，利用微信與甲○
     ○聯繫，傳送「現在有嗎」、「一樣」等語詢問被告，佯裝
     欲購買甲基安非他命，被告回稱「有」，並續與證人黃丞
     浩約定交易之時間、地點及金額等情，有證人黃丞浩於警
     詢及偵訊時之證述內容，及前揭微信對話紀錄在卷可稽(見
     偵11856卷第127至129、221至237頁)，足徵被告就此部分
     本即存有販賣第二級毒品以營利之犯意，並非查緝員警施
     以不法引誘，被告始萌生未曾存在之販毒意欲，查緝員警
     僅係利用機會加以誘捕，本案員警此部分偵查之手段，尚
     有別於「陷害教唆」之情形。
  ㈢又按刑法上關於販賣罪，祇要被告本身原有販賣之故意，且
    已著手於販賣行為，即應分別情形論以販賣既遂或未遂。倘
    對造無買受之真意，為協助警察辦案而佯稱購買，以求人贓
    俱獲，雖事實上不能真正完成買賣，但被告原來既有販賣之
    故意，且已著手於販賣行為，仍應論以販賣罪之未遂犯（最
    高法院89年度台上字第4144號刑事判決參照）。查，被告就
    犯罪事實一㈣、犯罪事實二㈣部分，主觀上既有販賣第二級毒
    品之犯意，客觀上又已著手於販賣行為，僅因購毒者分別係
    協助警方誘捕偵查之證人林嘉祥、黃丞浩，實際上並無買受
    毒品之真意，致被告未能實際出售毒品而未遂，依前開說明
    ，被告就此部分均應成立共同販賣第二級毒品未遂罪，應屬
    明確。
  ㈣按販賣毒品係違法行為，非可公然為之，且毒品可任意分裝
    、增減份量、調整純度，其價格並隨時依交易雙方之關係、
    資力、需求量、對行情之認知、來源是否充裕、查緝是否嚴
    緊、購買者被查獲時供出來源之風險評估等因素而變動，既
    無公定價格，亦無法一概而論；因而販賣之利得，除經坦承
    犯行，或帳冊價量均臻明確外，委難察得實情。然衡以毒品
    價格昂貴且不易取得，其販賣行為涉及重罪，並為治安機關
    所嚴加查緝，若販賣毒品之人無利可圖，應無冒著被查獲之
    風險而平白攜帶毒品往返送交他人、自曝於險之理，故販賣
    毒品之人有從中賺取價差或量差而牟利之意圖及事實，應屬
    合理認定。從而對於有償之毒品交易，除別有事證足認係按
    同一價格轉讓、確未牟利者外，如僅以未確切查得販賣毒品
    賺取之價差或量差，即認定非法販賣之事證不足，將導致知
    過坦承之人面臨重罪，飾詞否認之人，反而僥倖得逞，將失
    情理之平（最高法院107年度台上字第140號判決意旨參照）
    。查，被告於本案行為時係智識正常之人，對於毒品交易屬
    犯罪行為當知之甚稔，參以被告於本院準備程序中自承：我
    一次大概買半錢4000元，或1錢7000元至8000元不等，買回
    來自己分裝，半錢可以分裝成6包，每包大概販賣1000至150
    0元不等等語(見本院卷第142頁)，足見被告就犯罪事實一㈠
    、㈡、㈣及犯罪事實二㈠至㈣部分，所涉販賣第二級毒品既遂、
    未遂犯行，有從中賺取價差營利之意圖甚明。
  ㈤綜上所述，本案事證明確，被告之上開犯行堪予認定，應予
    依法論科。 
三、論罪科刑：　　
  ㈠按甲基安非他命為安非他命之衍生物，屬安非他命類之藥品
    ，前經衛生福利部先後於69年12月8日、75年7月11日公告列
    入藥物藥商管理法第16條第1款(即現行藥事法第22條第1項
    第1款)禁藥管理，嗣於79年10月9日再以衛署藥字第904142
    號公告，列入麻醉藥品管理條例(即現行管制藥品管理條例)
    第2條第4款所定之「化學合成類麻醉藥品」管理，並明定於
    管制藥品管理條例第3條所指「管制藥品」(即藥事法第11條
    之管制藥品)。嗣於87年5月20日毒品危害防制條例修正公布
    後，雖將甲基安非他命列入第二級毒品，但上開列入藥事法
    禁藥管理之公告並未廢止，是甲基安非他命仍屬藥事法所定
    之禁藥。又按藥事法第83條第1項規定之轉讓禁藥法定本刑
    係「7年以下有期徒刑，得併科5000萬元以下罰金」，較諸
    毒品危害防制條例第8條第2項法定刑「6月以上5年以下有期
    徒刑，得併科70萬元以下罰金」為重。又毒品之範圍尚包括
    影響精神物質與其製品，而藥事之管理，亦非僅止於藥品之
    管理，毒品未必係經公告之禁藥，禁藥亦未必為毒品，毒品
    危害防制條例與藥事法二者，並無必然之特別法與普通法關
    係。故除轉讓之甲基安非他命數量已達「轉讓毒品加重其刑
    之數量標準」第2條第1項第2款所定之淨重10公克以上，或
    成年人將之轉讓與未成年人，而有應依毒品危害防制條例第
    8條第6項或第9條之規定加重其刑至二分之一，其加重後之
    法定刑較諸藥事法第83條第1項為重者外，自應優先適用藥
    事法第83條第1項之規定處斷。查，本件被告就犯罪事實一㈢
    部分，轉讓甲基安非他命之數量約0.2公克乙節，為被告於
    本院準備程序時所自承(見本院卷第141頁)，顯未達淨重10
    公克以上，且證人林嘉祥非未成年人，有其年籍資料在卷可
    稽，被告此次轉讓甲基安非他命之犯行，自應優先適用藥事
    法第83條第1項之轉讓禁藥罪論處。
  ㈡核被告就犯罪事實一㈠、㈡及犯罪事實二㈠至㈢部分所為，均係
    犯毒品危害防制條例第4條第2項之販賣第二級毒品罪；就犯
    罪事實一㈣及犯罪事實二㈣部分所為，均係犯毒品危害防制條
    例第4條第6項、第2項之販賣第二級毒品未遂罪；就犯罪事
    實一㈢部分所為，係犯藥事法第83條第1項之轉讓禁藥罪。
  ㈢被告就犯罪事實一㈠、㈡、㈣及犯罪事實二㈠至㈣部分，所為各次
    販賣第二級毒品甲基安非他命，而非法持有甲基安非他命之
    低度行為，各為其販賣之高度行為所吸收，均不另論罪。而
    藥事法並未處罰單純持有禁藥之行為，是被告就犯罪事實一
    ㈢部分，自不生持有禁藥甲基安非他命之低度行為，為轉讓
    之高度行為所吸收之問題。
  ㈣被告所為上開5次販賣第二級毒品既遂罪、2次販賣第二級毒
    品未遂、1次轉讓禁藥罪，犯意各別，行為互殊，應予分論
    併罰。
  ㈤刑之加重與減輕：
　 1.按刑法第47條第1項有關累犯加重本刑部分，不生違反憲法
     一行為不二罰原則之問題。惟其不分情節，基於累犯者有
     其特別惡性及對刑罰反應力薄弱等立法理由，一律加重低
     本刑，於不符合刑法第59條所定要件之情形下，致生行為
     人所受之刑罰超過其所應負擔罪責之個案，其人身自由因
     此遭受過苛之侵害部分，對人民受憲法第8條保障之人身自
     由所為限制，不符憲法罪刑相當原則，牴觸憲法第23條比
     例原則。於此範圍內，有關機關應自本解釋公布之日起2年
     內，依本解釋意旨修正之。於修正前，為避免發生上述罪
     刑不相當之情形，法院就該個案應依本解釋意旨，裁量是
     否加重最低本刑，司法院釋字第775號解釋文參照。是法官
     應於個案量刑裁量時具體審認被告有無特別惡性及對刑罰
     反應力薄弱之情。查，公訴檢察官已於審理時當庭主張被
     告前因施用毒品案件，經本院以105年度中簡字第1623號判
     處有期徒刑4月確定，又因施用毒品案件，經本院以105年
     度中簡字第1988號判處有期徒刑4月確定，再因販賣毒品案
     件，經本院以105年度訴字第986號判處有期徒刑1年11月確
     定，另因詐欺案件，經本院以106年度易字第1287號判處有
     期徒刑3月確定，上開案件經本院以106年度聲字第3498號
     裁定應執行有期徒刑2年7月確定，於107年9月18日縮短刑
     期假釋出監並付保護管束，於107年12月16日保護管束期滿
     未經撤銷假釋而執行完畢，5年以內故意再犯本案有期徒刑
     以上之各罪，均為累犯，且因被告本案所為，與前案同屬
     販賣毒品之犯罪，犯罪罪質、手段與法益侵害結果相同，
     請依法加重其刑等情，有臺中地檢署檢察官補充理由書及
     所附被告之全國刑案資料查註表、全國施用毒品紀錄表、
     矯正簡表、臺灣高等法院被告前案紀錄表、臺灣高等法院
     在監在押全國紀錄表、臺灣高等法院疑似累犯簡列表、本
     院105年度中簡字第1623號、105年度中簡字第1988號、105
     年度訴字第986號、106年度易字第1287號刑事判決、106年
     度聲字第3498號刑事裁定在卷可參(見本院卷175第243，28
     9至292頁)，而本院於審理時就此業經踐行調查、辯論程序
     ，則被告受前案有期徒刑之執行完畢，5年內故意再犯本案
     法定本刑有期徒刑以上之各罪，均為累犯，本院依司法院
     大法官會議釋字第775號解釋意旨，衡酌本件係在前揭案件
     執行完畢5年以內所為，且本案與前述違反毒品危害防制案
     件，犯罪罪質、手段與法益侵害均相同或近似，顯見被告
     前罪之徒刑執行無成效，對刑罰之反應力薄弱，被告不知
     記取教訓，復為本件販賣毒品及轉讓禁藥犯行，本院認縱
     加重其最低法定本刑亦無過苛，爰均依刑法第47條第1項規
     定，加重其刑（就販賣第二級毒品之無期徒刑部分不加重
     ）。
　 2.按犯毒品危害防制條例第4條至第8條之罪於偵查及歷次審
     判中均自白者，減輕其刑，同條例第17條第2項定有明文。
     查：
　　⑴被告就其所為如犯罪事實一㈠、㈡、㈣、犯罪事實二㈠至㈣所示
      販賣第二級毒品既遂、未遂之犯罪事實，已分別於偵訊、
      本院準備程序及審理時均坦承不諱(見偵10624卷第315至3
      16頁，本院卷第49至56、137至148、305至308頁)，是被
      告既曾於偵查及審判中自白，均應依毒品危害防制條例第
      17條第2項規定減輕其刑。起訴書證據並所犯法條欄一固
      記載被告就犯罪事實欄二㈠至㈡部分矢口否認犯行，惟被告
      就此部分已於111年5月5日偵訊時坦認犯行，且就販賣甲
      基安非他命予證人黃丞浩4次部分均表示認罪等情，有111
      年5月5日偵訊筆錄附卷可參(見偵10624卷第315至316頁)
      ，起訴書此部分記載尚有誤會，附此敘明。
　　⑵行為人轉讓同屬禁藥之第二級毒品甲基安非他命（未達法
      定應加重其刑之一定數量）予成年人（非孕婦），依重法
      優於輕法之原則，擇較重之藥事法第83條第1項轉讓禁藥
      罪論處，如行為人於偵查及歷次審判中均自白，仍應適用
      毒品危害防制條例第17條第2項規定減輕其刑，此為最高
      法院之統一見解（見該院109年度台上字第4243號判決意
      旨）。被告所為如犯罪事實一㈢所示之轉讓禁藥甲基安非
      他命犯行部分，於偵查、本院準備程序及審理時均自白上
      開犯行，揆諸前揭說明，自應依毒品危害防制條例第17條
      第2項減輕其刑。
　 3.被告就犯罪事實欄一㈣及犯罪事實二㈣所示之犯行，已著手
     為販賣第二級毒品之實行，然因購毒者即證人林嘉祥、黃
     丞浩乃配合警方偵查，並無購買甲基安非他命之真意，致
     被告未能實際出售毒品而未遂，此部分爰均依刑法第25條
     第2項之規定，按既遂犯之刑減輕之。
　 4.按毒品危害防制條例第17條第1項規定：「犯第4條至第8條
     、第10條或第11條之罪，供出毒品來源，因而查獲其他正
     犯或共犯者，減輕或免除其刑。」所稱「供出毒品來源，
     因而查獲其他正犯或共犯」，係指被告供出毒品來源之有
     關資料，諸如上手之姓名、年籍、住居所、或其他足資辨
     別之特徵等，使調查或偵查犯罪之公務員因而對之發動調
     查或偵查並查獲者，亦即被告之「供出毒品來源」，與調
     查或偵查犯罪之公務員對之發動調查或偵查並進而查獲之
     間，論理上須具有先後且相當之因果關係。又所稱「毒品
     來源」，係指被告原持有供自己犯該條項所列之罪之毒品
     源自何人之謂。因之，須被告所供出之毒品來源，與其所
     犯該條項所列之罪有直接關聯者，始得適用上開減免其刑
     之規定。查：
　　⑴就犯罪事實一部分，被告於本院準備程序中固供稱：犯罪
      事實一㈢、㈣部分之毒品來源是張翎瑄，至於犯罪事實一㈠
      、㈡部分所販賣甲基安非他命是否為向張翎瑄所購買我忘
      記了等語(見本院卷第145頁)，然而：
　　 ①觀諸被告於111年3月4日偵訊時供稱：昨天是我第一次向
       使用Line通訊軟體暱稱「甘然無味」(即另案被告張翎瑄
       )買甲基安非他命，我於111年3月3日下午4點多跟「甘然
       無味」聯繫，我們約在大雅區永和路上的統一便利超商
       ，向她購買7公克甲基安非他命1萬3000元，她是在當天
       下午6點多交毒品給我的，就是警察於同日在我住處扣到
       的甲基安非他命等語(見他卷第168至169頁)，衡諸被告
       於111年3月4日偵訊時僅指證，其遭查獲當日所購得而遭
       扣案之甲基安非他命來源為另案被告張翎瑄，而未提及
       其他次販售毒品之來源亦為另案被告張翎瑄，被告上揭
       於偵訊時指證之內容，應記憶猶新，而其於本院準備程
       序時之供述距離案發時已逾3個月，其於偵訊時之指證應
       較為可採。復參以臺中市政府警察局第二分局於111年3
       月3日查獲被告販賣毒品甲基安非他命予證人林嘉祥，被
       告向警方供稱毒品來源係向女子張翎瑄所購得，該分局
       遂檢卷報請臺中地檢署檢察官指揮偵辦，於111年5月5日
       拘提張翎瑄到案，並於111年5月6日以中市警二分偵字第
       1110021763號刑事案件報告書，移請臺中地檢署偵辦等
       情，有臺中市政府警察局第二分局於111年6月17日職務
       報告、上開刑事案件報告書各1份在卷可參(見本院卷第1
       68至174頁)；另經函詢臺中地檢署有無因被告供述查獲
       其他正犯，該署函覆略以：本署僅因被告甲○○供述查獲
       其販賣毒品予林嘉祥之毒品上手張翎瑄等語，有臺中地
       檢署111年6月23日中檢永溫111偵10624字第1119068102
       號函附卷可參(見本院卷第175頁)，綜合勾稽被告上開供
       述、前開函覆之內容及犯罪事實一㈣被告與證人林嘉祥相
       約之情形，可知就犯罪事實欄一㈣部分，係證人林嘉祥配
       合警方誘捕與被告聯繫後，被告與使用LINE通訊軟體「
       甘然無味」之另案被告張翎瑄聯繫，並向另案被告張翎
       瑄購得甲基安非他命後，再與證人林嘉祥相約交易而為
       警查獲。從而，就犯罪事實一㈣部分，被告確有供出所著
       手販賣之毒品來源，並因而查獲其他正犯即另案被告張
       翎瑄，爰依毒品危害防制條例第17條第1項規定，就此部
       分予以減輕其刑。
　　 ②另就犯罪事實一㈠至㈡部分，則尚乏證據證明被告所販售之
       甲基安非他命係源於另案被告張翎瑄，並未因此查獲其
       他正犯，自不得依毒品危害防制條例第17條第1項規定減
       刑。
　　 ③至被告所為如犯罪事實一㈢所示之轉讓禁藥甲基安非他命
       犯行，因藥事法第83條第1項轉讓禁藥與毒品危害防制條
       例第8條第2項轉讓第二級毒品之法規競合關係，既擇一
       適用藥事法第83條第1項規定論處罪刑，基於法律整體適
       用不得割裂原則，仍無依毒品危害防制條例第17條第1項
       減輕其刑之餘地，併予說明。
　 5.被告就如犯罪事實欄一㈠、㈡、㈢及犯罪事實欄二㈠至㈢部分，
     有上開刑之加重及偵審自白之減輕事由，應依刑法第71條
     第1項之規定先加重(無期徒刑部分依法不得加重)後減輕之
     。另被告就如犯罪事實二㈣所示販賣第二級毒品未遂犯行部
     分，有上開刑之加重及減輕事由(即論罪科刑欄㈤2、3部分)
     ，應依刑法第71條第1項之規定先加重(無期徒刑部分依法
     不得加重)後減輕之，並依刑法第70條規定遞減之。被告就
     犯罪事實一㈣所示之販賣第二級毒品未遂犯行，有上開刑之
     加重及減輕事由(即論罪科刑欄㈤2、3、4⑴①部分)，應依刑
     法第71條第1項之規定先加重(無期徒刑部分依法不得加重)
     後減輕之，再依刑法第70條規定遞減之。
　 6.另被告之辯護人雖請求本院審酌被告僅係零星少量販賣，
     對社會危害性不高，(就販賣第二級毒品犯行部分)請依刑
     法第59條之規定酌減其刑云云(見本院卷第307頁)。惟按刑
     法第59條所謂「犯罪之情狀可憫恕」，係指審酌刑法第57
     條各款所列事項以及其他一切與犯罪有關之情狀之結果，
     認其犯罪足堪憫恕者而言，必須犯罪另有特殊之原因與環
     境等，因在客觀上顯然足以引起一般同情，認為縱予宣告
     法定最低度刑猶嫌過重者，始有其適用（最高法院102年度
     台上字第870號判決要旨參照）。查，毒品戕害國民健康至
     鉅，販賣毒品之情節尤重，已應嚴加非難，被告明知販賣
     毒品為我國法律所嚴禁，竟在我國政府為遏阻日漸增多之
     販賣第二級毒品案件，而於109年1月15日修正公布提高販
     賣第二級毒品罪之法定最低本刑至10年有期徒刑後，因經
     濟狀況不佳，先為如犯罪事實欄一㈠、㈡、㈣所示之販賣甲基
     安非他命既遂、未遂犯行，為警查獲經臺中地檢檢察官訊
     問諭知具保後，竟再為犯罪事實欄二㈠至㈣所為之販賣甲基
     安非他命既遂、未遂犯行，且本案販賣毒品之次數達7次，
     販賣之對象有2人，販售之金額及數量雖非鉅，然對社會治
     安仍產生相當影響，犯罪情節尚難認輕微，實難認此部分
     有何因犯罪情節在客觀上顯然足以引起一般同情之處。再
     參以被告如犯罪事實欄㈠至㈡、犯罪事實二㈠至㈢之販賣第二
     級毒品犯行之刑度，依前揭偵審自白減刑規定減輕後，最
     低度刑已減為有期徒刑5年；犯罪事實二㈣除偵審自白減刑
     外，尚因屬未遂犯而能遞減其刑，最低度刑已減為2年6月
     ，更遑論犯罪事實一㈣部分尚符合毒品危害防制條例第17條
     第1項減刑之規定，是上開各犯行之最低度刑與其所犯販賣
     毒品罪質之嚴重性、侵害法益程度相較，並未有情堪憫恕
     之情形。從而，本院綜合本案犯罪情狀，認本案被告所為
     之上開販賣第二級毒品既遂、未遂犯行，均未有情堪憫恕
     而縱予宣告上開減輕後最低度刑猶嫌過重之情形，爰均不
     依刑法第59條酌減被告之刑，被告之辯護人此部分所辯，
     難認有據。
  ㈥爰以行為人之責任為基礎，審酌被告明知毒品不僅戕害施用
    者之生理及心理健康，且施用者為購買毒品以解除毒癮，往
    往不惜耗費鉅資，以致散盡家財連累家人，甚或鋌而走險實
    施財產犯罪，危害社會治安，仍為一己私利，無視國家杜絕
    毒品之禁令而販賣甲基安非他命或轉讓禁藥，所為均屬不該
    。惟念及被告坦承犯行之犯後態度，兼衡被告各次販賣毒品
    之數量、對價及實際所得利益、轉讓禁藥之數量、本案犯罪
    之動機、目的、手段、情節，暨被告自陳大專肄業之智識程
    度、未婚、之前做板模工、租屋獨居、家中經濟狀況勉持（
    見本院卷第307頁）等一切情狀，分別量處如附表二「宣告
    刑」欄所示之刑，並本於罪責相當性之要求，在刑罰內、外
    部性界限範圍內，就本案整體犯罪之非難評價、各行為彼此
    間之偶發性、各行為所侵害法益之種類或同一性予以綜合判
    斷，暨斟酌被告犯罪行為之不法與罪責程度、責任非難重複
    之程度而為整體評價後，定其應執行之刑如主文所示。
四、沒收部分
  ㈠按犯毒品危害防制條例第4條之罪者，其供犯罪所用之物，不
    問屬於犯罪行為人與否，均沒收之，同條例第19條第1項定
    有明文。經查：
　 1.被告於本院準備程序及審理時供稱：111年3月3日扣案之蘋
     果廠牌白色手機是我所有，我是透過這支手機之微信與證
     人林嘉祥聯繫；111年3月14日扣案之蘋果廠牌粉色手機是
     我的，我用這支手機透過LINE通訊軟體暱稱「跑跑卡丁車
     」之人與證人黃丞浩聯繫，我與證人黃丞浩是第三次交易
     結束才加微信好友，也是透過這支手機聯繫等語(見本院卷
     第143至144、301頁)，足見扣案如附表一編號1所示蘋果廠
     牌白色手機、如附表一編號12所示蘋果廠牌粉色手機，均
     為被告所有，供被告分別與證人林嘉祥、黃丞浩聯繫交易
     毒品事宜，爰依毒品危害防制條例第19條第1項之規定，就
     扣案如附表一編號1所示之手機於附表二編號1至4所示販賣
     第二級毒品既遂、未遂及轉讓禁藥之罪刑項下宣告沒收；
     就扣案如附表一編號12所示之手機於附表二編號5至8所示
     販賣第二級毒品既遂、未遂之罪刑項下宣告沒收。
　 2.另扣案如附表一編號9之夾鏈袋1批為被告所有，供分裝毒
     品使用，分裝後用於販賣；如附表一編號13、14之電子磅
     秤1臺、夾鏈袋1包，均為被告所購買，用來秤毒品重量分
     裝後以便販賣等情，為被告於本院準備程序及審理時中所
     自陳(見本院卷第143至144頁)，爰依毒品危害防制條例第1
     9條第1項之規定，就附表一編號9部分於附表二編號1、2、
     4所示販賣第二級毒品既遂、未遂之罪刑項下宣告沒收；就
     附表一編號13至14部分於附表二編號5至8所示販賣第二級
     毒品既遂、未遂之罪刑項下宣告沒收。
  ㈡按查獲之第一級、第二級毒品及專供製造或施用第一級、第
    二級毒品之器具，不問屬於犯罪行為人與否，均沒收銷燬之
    ，毒品危害防制條例第18條第1項前段定有明文。復按以營
    利為目的販入毒品，經多次販賣後，持有剩餘毒品被查獲者
    ，其各次販賣毒品行為如併合處罰，該持有剩餘毒品之低度
    行為，應僅為最後一次販賣毒品之高度行為所吸收，不另論
    罪。故就該查獲之剩餘毒品，祗能於最後一次之販賣毒品罪
    宣告沒收銷燬，不得於各次販賣毒品罪均宣告沒收銷燬。查
    ，扣案如附表一編號5至8所示之晶體4包，均為第二級毒品
    甲基安非他命，均係為被告就犯罪事實㈣販賣予證人林嘉祥
    未遂後所剩餘之第二級毒品；扣案如附表一編號20、21所示
    之晶體各1包，亦均為第二級毒品甲基安非他命，分別為警
    方就犯罪事實一㈣、犯罪事實二㈣部分實施誘捕偵查時，由被
    告交付予無購買真意之證人林嘉祥、證人黃丞浩，致被告未
    能實際出售毒品而未遂，該等甲基安非他命實為被告所有，
    分別供犯罪事實一㈣、犯罪事實二㈣所用之物等情，業據被告
    於本院準備程序及審理時自陳在卷（見本院卷第143、144頁
    ），復經證人林嘉祥、黃丞浩於警詢時證述明確(見偵10624
    卷第149頁，偵11856卷第235頁)，且有如附表一編號5至8、
    20至21所示各該草屯療養院鑑驗書附卷可佐，是應依毒品危
    害防制條例第18條第1項前段規定，就附表一編號5至8、20
    部分於附表二編號4所示販賣第二級毒品未遂罪刑項下宣告
    沒收銷燬；就附表一編號21部分於附表二編號8所示販賣第
    二級毒品未遂罪刑項下宣告沒收銷燬。又用以盛裝上開毒品
    之包裝袋，因與盛裝之毒品在物理上無法析離，自應視為毒
    品之部分，亦應依毒品危害防制條例第18條第1項前段之規
    定，併予宣告沒收銷燬之。上開毒品鑑驗耗用之部分因已滅
    失，不另為沒收銷燬之諭知。
  ㈢按犯罪所得，屬於犯罪行為人者，沒收之，於全部或一部不
    能沒收或不宜執行沒收時，追徵其價額，刑法第38條之1第1
    項前段、第3項定有明文。查，被告就犯罪事實一㈠、㈡所示
    販賣第二級毒品甲基安非他命犯行所收取之販毒價金分別為
    1500元、1000元；犯罪事實二㈠至㈢示販賣第二級毒品甲基安
    非他命犯行所收取之販毒價金則分別為1000元、500元、100
    0元，且均已為被告取得等情，業經被告於本院準備程序中
    供述屬實（見本院卷第141至142頁），自屬本案犯罪所得，
    雖未扣案，惟既無刑法第38條之2第2項不宜執行沒收之情事
    ，自應依刑法第38條之1第1項前段、第3項規定，分別於如
    附表二編號1至2、5至7所示販賣第二級毒品罪刑項下宣告沒
    收，於全部或一部不能沒收或不宜執行沒收時，追徵其價額
    。
  ㈣又就犯罪事實一㈣、犯罪事實二㈣部分，分別因證人林嘉祥、
    黃丞浩為配合警方偵查，並無購買甲基安非他命之真意，致
    被告未能實際出售第二級毒品而未遂，已如上述，是被告此
    部分均尚無犯罪所得，自無庸宣告沒收。至扣案如附表一編
    號4、19所示之道具鈔，分別為警方實施誘捕偵查時提供證
    人林嘉祥、黃丞浩佯裝進行交易，均業已發還予警方，有上
    開臺中市政府警察局第二分局扣押物品目錄表在卷可參(見
    偵11856卷第79頁，偵10624卷第71頁)，是就此道具鈔部分
    自無宣告沒收之餘地，併此敘明。
  ㈤另就附表一編號2、3、10、11、15至18所示之物，雖為被告
    所有，然被告於本院準備程序及審理時陳述該等物品均未用
    於本案上開犯行(各該用途詳如附表二備註欄所示，見本院
    卷第142至144頁)，且無積極證據足資證明被告有以該等物
    品實施本案上開犯行，故就此部分扣案物品本院自無從依前
    揭規定對之宣告沒收，附此敘明。
  ㈥本案宣告之多數沒收，應適用刑法第40條之2第1項之規定併
    執行之，且毋庸於主文諭知「沒收部分併執行之」，附此說
    明。　　 　　 　　
據上論斷，應依刑事訴訟法第299條第1項前段，毒品危害防制條
例第4條第2項、第6項、第17條第1項、第2項、第18條第1項前段
、第19條第1項，藥事法第83條第1項，刑法第11條、第47條第1
項、第25條第2項、第51條第5款、第38條之1第1項前段、第3項
，判決如主文。　　
本案經檢察官廖志祥提起公訴，檢察官乙○○到庭執行職務。
中　　華　　民　　國　　111 　年　　8 　　月　　12　　日
                  刑事第三庭   審判長法  官  劉麗瑛
　　　　　　　　　                   法  官  簡志宇
　　　　　　　　　                   法  官  吳孟潔
 以上正本證明與原本無異。
如不服本判決應於收受送達後20日內向本院提出上訴書狀，並應
敘述具體理由；其未敘述上訴理由者，應於上訴期間屆滿後20日
內向本院補提理由書（均須按他造當事人之人數附繕本）「切勿
逕送上級法院」。
　　　　                             書記官  林育蘋       
中　　華　　民　　國　　111 　年　　8 　　月　　12　　日

附錄論罪科刑法條
毒品危害防制條例第4條
製造、運輸、販賣第一級毒品者，處死刑或無期徒刑；處無期徒
刑者，得併科新臺幣 2 千萬元以下罰金。
製造、運輸、販賣第二級毒品者，處無期徒刑或 7 年以上有期
徒刑，得併科新臺幣 1 千萬元以下罰金。
製造、運輸、販賣第三級毒品者，處 7 年以上有期徒刑，得併
科新臺幣 7 百萬元以下罰金。
製造、運輸、販賣第四級毒品者，處 5 年以上 12 年以下有期
徒刑，得併科新臺幣 3 百萬元以下罰金。
製造、運輸、販賣專供製造或施用毒品之器具者，處 1 年以上7
 年以下有期徒刑，得併科新臺幣 1 百萬元以下罰金。
前五項之未遂犯罰之。

附表一：
編號 物品名稱及數量 備註 執行時、地 1 蘋果廠牌白色手機1支 被告所有，且以該手機之微信與證人林嘉祥聯繫毒品交易事宜。 受執行人：甲○○ 執行時間：111年3月3 日20時0分起至同日時0 3分止 執行處所：臺中市○區 ○○路○段00○0號前 （見偵10624卷第67至73頁） 2 磅秤1臺 被告所有，並未使用於磅秤分裝毒品供販賣。  3 玻璃球2支 被告所有，供己施用毒品時使用，與本案上開犯行均無關。  4 道具鈔2張（誘捕用，面額均為1000元） 已發還警方  5 甲基安非他命1包 （編號1，含袋重0.27公克） 被告所有，與犯罪事實一㈣販售之甲基安非他命一起購買分裝，可能用於販賣。 受執行人：甲○○、郭 文川 執行時間：111年3月3 日20時5分起至同日時1 8分止 執行處所：臺中市○區 ○○路○段00○0號8樓 之11（見偵10624卷第77至83頁） 左列扣案編號5至8之晶體，總毛重5.46公克，送驗單位指定鑑驗乙包，編號2(檢品編號B0000000)之鑑定結果：甲基安非他命，參見衛生福利部草屯療養院111年3月18日草療鑑字第1110300345號鑑驗書(偵10624卷第305頁)。 6 甲基安非他命1包 （編號2，含袋重3.67公克） 同上  7 甲基安非他命1包 （編號3，含袋重1.0公克） 同上  8 甲基安非他命1包 （編號4，含袋重0.18公克） 同上  9 夾鏈袋1批 被告所有，用於分裝毒品以便販賣。  10 磅秤3臺 被告所有，均未使用，與本案犯行均無關。  11 吸食器4組 被告所有，供己施用毒品時使用，與本案上開犯行均無關。  12 蘋果廠牌粉色手機1支 被告所有，且以該手機之微信與證人黃丞浩聯繫毒品交易事宜。 受執行人：甲○○ 執行時間：111年3月14 日下午5時10分起至同日時20分止 執行處所：臺中市西區 忠明南路、五權西六街 96巷（見偵11856卷第75至81頁） 13 電子磅秤1臺 被告所有，用於磅秤毒品以便販賣使用。  14 夾鏈袋1包 （內有數個） 被告所有，用於分裝毒以便販賣使用。  15 甲基安非他命3包 (編號1含袋重0.30公克、編號2含袋重0.64公克、編號3含袋重0.54公克) 被告所有，供己施用。  16 毒品咖啡包（彩色） 1包 被告所有，供己施用。  17 毒品咖啡包（熊貓） 6包 被告所有，供己施用。  18 吸食器（含玻璃球及鼻管）1組 被告所有，供己施用毒品時使用。  19 道具鈔2張（誘捕用，面額1000元、500元各1張） 已發還警方  20 甲基安非他命1包（含袋重0.32公克，送驗淨重0.2005公克，驗餘數量0.1955公克） 受搜索執行人雖為證人林嘉祥，然此為犯罪事實一㈣部分警方實施誘捕偵查時，由被告交付予無購買真意之證人林嘉祥，應屬被告所有，供犯罪事實一㈣販賣毒品犯行所用之物。 受執行人：林嘉祥 執行時間：111年3月3 日19時51分起至同日20時0分止 執行處所：臺中市○區○○路0段00○0號前 （見偵10624卷第153至159頁） 左列扣案晶體(檢品編號B0000000)鑑定結果：甲基安非他命，參衛生福利部草屯療養院111年3月18日草療鑑字第1110300346號鑑驗書(見偵10624卷第307頁) 21 甲基安非他命1包（含袋重0.31公克，送驗淨重0.1872公克，驗餘數量0.1756公克） 受搜索執行人雖為證人黃丞浩，然此為犯罪事實二㈣部分警方實施誘捕偵查時，由被告交付予無購買真意之證人黃丞浩，應屬被告所有，供犯罪事實二㈣販賣毒品犯行所用之物。 受執行人：黃丞浩 執行時間：111年3月14 日17時10分起至同日時 20分止 執行處所：臺中市西區 忠明南路、五權西六街 96巷（見偵11856卷第93、239至245頁） 左列扣案晶體(檢品編號B0000000)鑑定結果：衛生福利部草屯療養院111年4月7日草療鑑字第1110300598號鑑驗書(見偵11856卷第309至310頁) 

附表二
編號 犯罪事實 宣告刑及沒收 1 犯罪事實一㈠ 甲○○販賣第二級毒品，累犯，處有期徒刑伍年貳月。扣案如附表一編號1、9所示之物均沒收；未扣案犯罪所得新臺幣壹仟伍佰元沒收，於全部或一部不能沒收或不宜執行沒收時，追徵其價額。 2 犯罪事實一㈡ 甲○○販賣第二級毒品，累犯，處有期徒刑伍年貳月。扣案如附表一編號1、9所示之物均沒收；未扣案犯罪所得新臺幣壹仟元沒收，於全部或一部不能沒收或不宜執行沒收時，追徵其價額。 3 犯罪事實一㈢ 甲○○轉讓禁藥，累犯，處有期徒刑柒月。扣案如附表一編號1所示之物沒收。 4 犯罪事實一㈣ 甲○○販賣第二級毒品，未遂，累犯，處有期徒刑壹年。扣案如附表一編號5至8、20所示之物均沒收銷燬；扣案如附表一編號1、9所示之物均沒收。 5 犯罪事實二㈠ 甲○○販賣第二級毒品，累犯，處有期徒刑伍年貳月。扣案如附表一編號12至14所示之物均沒收；未扣案犯罪所得新臺幣壹仟元沒收，於全部或一部不能沒收或不宜執行沒收時，追徵其價額。 6 犯罪事實二㈡ 甲○○販賣第二級毒品，累犯，處有期徒刑伍年壹月。扣案如附表一編號12至14所示之物均沒收；未扣案犯罪所得新臺幣伍佰元沒收，於全部或一部不能沒收或不宜執行沒收時，追徵其價額。 7 犯罪事實二㈢ 甲○○販賣第二級毒品，累犯，處有期徒刑伍年貳月。扣案如附表一編號12至14所示之物均沒收；未扣案犯罪所得新臺幣壹仟元沒收，於全部或一部不能沒收或不宜執行沒收時，追徵其價額。 8 犯罪事實二㈣ 甲○○販賣第二級毒品，未遂，累犯，處有期徒刑貳年捌月。扣案如附表一編號21所示之物沒收銷燬；扣案如附表一編號12至14所示之物均沒收。